臺灣臺中地方法院宣示判決筆錄　　　　 96年度易緝字第533號
公　訴　人　臺灣臺中地方法院檢察署檢察官
被　　　告　乙○○
　　　　　　　　　（現另案於臺灣臺中監獄臺中分監執行中）
上列被告因詐欺案件，經檢察官提起公訴（臺灣臺中地方法院檢
察署九十二年度偵緝字第三０七號）及移送本院併案辦理（臺灣
臺南地方法院檢察署九十三年度偵緝字第一八九號），本院於中
華民國九十六年十一月二十一日十六時，在本院第三法庭宣示判
決，出席職員如下：
　　　法　官　陳思成
　　　書記官　張宏清
法官起立朗讀判決主文、犯罪事實要旨、處罰條文、附記事項及
告以上訴限制、期間並提出上訴狀之法院，且諭知記載其內容：
一、主    文：
乙○○連續意圖為自己不法之所有，以詐術使人將本人之物交付
，累犯，處有期徒刑陸月，如易科罰金，以銀元佰元即新臺幣
玖佰元折算壹日。
二、犯罪事實要旨：
乙○○前於民國八十六年間，曾因竊盜案件，經臺灣臺南地方法
院以八十六年度易字第一三六四號判決處有期徒刑六月，並由臺
灣高等法院臺南分院以八十六年度上易字第一七三一號駁回上訴
而告確定，其入監執行後，甫在八十七年六月六日因縮刑期滿執
行完畢；詎仍不知悔改，猶基於意圖為自己不法所有之概括犯意
，先後為下列犯行：
（一）乙○○前於八十八年間，因患有習慣性脫臼，前往位於臺
      中縣太平市○○路○段三四八號之「國軍八Ｏ三醫院」就
      診，因而結識在該醫院擔任護士之甲○○，竟基於意圖為
      自己不法所有之詐欺犯意，明知車牌號碼X2─8162號自小
      客車係向南平租賃有限公司（址設於臺中市○區○○路三
      段二九Ｏ號一樓）承租之自小客車，其自己並無處分權，
      仍於八十八年十月十六日十八時三十分許，在臺中縣太平
      市○○街四十七巷十號二樓甲○○住處，施用詐術向甲○
      ○佯稱該車係其所有，僅登記於他人名下，且願以新臺幣
      （下同）三十萬元廉價出售予甲○○，致甲○○因而陷於
      錯誤，旋於同年月二十八日在臺中縣太平市○○路○段三
      四八號「國軍八Ｏ三醫院」與乙○○簽訂汽車買賣契約書
      ，經不詳年籍之王健宗見證後，當場交付購車定金十萬元
      予乙○○。嗣於同年十一月初某日，乙○○再向甲○○偽
      以須於同年月五日辦理過戶為由，取回上開自小客車後，
      旋即避不見面。嗣經甲○○查得該車係南平租賃有限公司
      出租車輛後，始悉受騙。
（二）乙○○後於八十九年六月二十六日二十時許，復承續前開
      意圖為自己不法所有之詐欺犯意，在臺南市○○路之「綠
      格子茶坊」內，持黃金項鍊之贗品一條供作抵押，而向楊
      善傑借款六千元，致楊善傑因之為錯誤之債信評估，而交
      付六千元現金予乙○○以為借貸。事後楊善傑發現該條黃
      金項鍊係贗品，不甘受損，乃於同年月三十日十四時許，
      持該條項鍊至臺南縣佳里鎮○○路一四八號之「大益當鋪
      」，向該當鋪典當九千元之現款。嗣經當鋪負責人周義順
      發現楊善傑所持以典當之黃金項鍊係贗品，始報警處理，
      而由警循線查悉上情（楊善傑所涉詐欺犯行，業經臺灣臺
      南地方法院以九十年度易字第一七七號判處有期徒刑五月
      確定）。
三、處罰條文：
刑法第二條第一項前段、第三百三十九條第一項、第四十七條第
一項，修正前刑法第五十六條、第四十一條第一項前段，刑法施
行法第一條之一第一項、第二項前段，修正前罰金罰鍰提高標準
條例第二條，現行法規所定貨幣單位折算新臺幣條例第二條。
四、附記事項：
（一）被告乙○○關於前開犯罪事實要旨欄（二）所示之詐欺犯
      行，固未據檢察官於起訴書中載明，然因與上揭已起訴並
      經論罪之犯罪事實要旨欄（一）所載詐騙被害人甲○○車
      款犯行部分，具有連續犯之裁判上一罪關係，應為起訴效
      力所及，復為檢察官移送本院併案審理（臺灣臺南地方法
      院檢察署九十三年度偵緝字第一八九號），本院自得併予
      審究之。
（二）被告乙○○本件之犯罪時間雖皆在九十六年四月二十四日
      以前，惟中華民國九十六年罪犯減刑條例係於九十六年七
      月十六日施行，而被告前經本院於九十三年三月十二日發
      布通緝，嗣在九十六年十月二十日始為警緝獲，有本院九
      十三年三月十二日九十三年度中院清刑緝字第二四一號通
      緝書一份及臺北市政府警察局信義分局通緝（協尋）案件
      報告書一份附卷可稽；則依同條例第五條：「本條例施行
      前，經通緝而未於中華民國九十六年十二月三十一日以前
      自動歸案接受偵查、審判或執行者，不得依本條例減刑」
      之規定，被告本件犯行自不得予以減刑。
五、協商判決除有刑事訴訟法第四百五十五條之四第一項第一款
    於本訊問程序終結前，被告撤銷協商合意或檢察官撤回協商
    聲請者；第二款被告協商之意思非出於自由意志者；第四款
    被告所犯之罪非第四百五十五條之二第一項所定得以協商判
    決者；第六款被告有其他較重之裁判上一罪之犯罪事實者；
    第七款法院認應諭知免刑或免訴、不受理者情形之一，及違
    反同條第二項「法院應於協商合意範圍內為判決；法院為協
    商判決所科之刑，以宣告緩刑或二年以下有期徒刑、拘役或
    罰金為限」之規定者外，不得上訴。
六、如不服本判決，而有上開可得上訴情形，得自收受宣示判決
    筆錄送達之日起十日內，敘明具體理由向本院提出上訴書狀
    ，上訴於第二審法院。
中　　華　　民　　國　　96　　年　　11　　月　　21　　日
                  刑事第三庭  法  官  陳思成
                              書記官  張宏清
以上正本證明與原本無異。
上訴書如未敘述理由，應於上訴期間屆滿後20日內補提理由書於
本院。
                            　書記官  張宏清
中　　華　　民　　國　　96　　年　　11　　月　　21　　日
